【裁判字號】    97,上訴,1328
【裁判日期】    970605
【裁判案由】    毒品危害防制條例
【裁判全文】
臺灣高等法院刑事判決                97年度上訴字第1328號
上  訴  人
即  被  告  甲○○
選任辯護人  林彥苹律師
            李進成律師
            游婷妮律師
上列上訴人因毒品危害防制條例案件，不服臺灣板橋地方法院96
年度訴字第3648號，中華民國97年1月10日第一審判決（起訴案
號：臺灣板橋地方法院檢察署96年度偵字第19287號），提起上
訴，本院判決如下：
    主  文
上訴駁回。
甲○○緩刑貳年，緩刑期內付保護管束。
    事  實
一、甲○○明知亞甲基雙氧甲基安非他命（即MDMA，俗稱「搖頭
    丸」，以下簡稱MDMA）係毒品危害防制條例所列之第二級毒
    品，不得轉讓及持有，因欲與周應銘、陳海平等人至同志派
    對狂歡，竟基於轉讓第二級毒品之故意，於民國96年8月17
    日22時許，由周應銘駕車載甲○○、陳海平前往臺北縣樹林
    市○○街附近，由甲○○、陳海平出資新台幣（下同）3500
    元向真實姓名不詳之成年男子購入MDMA10顆，隨即前往臺北
    縣板橋市○○街1號3樓參加派對，於同日23時許進入派對時
    ，自己與陳海平各施用一顆MDMA，復無償提供MDMA2顆予周
    應銘而轉讓之。嗣於翌日即18日凌晨3時許，為臺北市政府
    警察局中山分局員警持臺灣板橋地方法院核發之搜索票，在
    上址執行搜索時查獲甲○○，並扣得其所持有MDMA6顆（毛
    重1.80公克）。
二、案經臺北市政府警察局中山分局報請臺灣板橋地方法院檢察
    署檢察官偵查起訴。
    理  由
壹、關於證據能力之認定：
    按被告以外之人（包括證人、鑑定人、告訴人、被害人及共
    同被告等）於審判外之陳述雖不符刑事訴訟法第159條之1至
    之4等四條之規定，而經當事人於審判程序同意作為證據，
    法院審酌該言詞陳述或書面陳述作成時之情況，認為適當者
    ，亦得為證據；當事人、代理人或辯護人於法院調查證據時
    ，知有刑事訴訟法第159條第1項不得為證據之情形，而未於
    言詞辯論終結前聲明異議者，視為有前項之同意，同法第15
    9條之5定有明文。立法意旨在於傳聞證據未經當事人之反對
    詰問予以核實，原則上先予排除。惟若當事人已放棄反對詰
    問權，於審判程序中表明同意該等傳聞證據可作為證據；或
    於言詞辯論終結前未聲明異議，基於尊重當事人對傳聞證據
    之處分權，及證據資料愈豐富，愈有助於真實發見之理念，
    且強化言詞辯論主義，使訴訟程序得以順暢進行，上開傳聞
    證據亦均具有證據能力。查本件下列所引用之被告以外之人
    於審判外之供述或非供述證據，因公訴人、被告均已於本院
    審理時表示無意見（見本院卷第32），且迄至言詞辯論終結
    前均未聲明異議，而本院審酌上開供述或非供述等證據資料
    製作時之情況，無不當取供及證明力明顯過低之瑕疵，認以
    之作為證據應屬適當，故揆諸前開規定，認前揭證據資料應
    有證據能力。
貳、認定被告犯罪所憑之證據及理由：
一、上揭犯罪事實，業經被告甲○○於警詢時、偵查中及本院審
    理時坦承不諱（見偵卷第6至10頁、第40至41頁及本院卷第3
    1頁、第41頁），核與證人周應銘於警詢時及偵查中供述MDM
    A係被告免費請伊施用，未向伊收錢等語（見偵卷第11至15
    頁），及被告與證人周應銘於96年8月18日為警察查獲後，
    經警採集其尿液送驗結果均呈MDMA陽性反應，此有尿液採樣
    書、臺灣尖端先進生技醫藥股份有限公司96年8月30日濫用
    藥物檢驗報告附卷等節互核相符（見偵卷第37頁、原審卷第
    17至21頁）。此外，復有MDMA6顆（毛重1.80公克）扣案可
    稽，嗣經送請臺北市政府警察局刑事鑑識中心以氣相層析/
    質譜分析法鑑驗結果（經取樣0.06公克，驗餘毛重1.74公克
    ）鑑定結果，確含第二級毒品MDA、MDMA成分，有該局96年8
    月28日出具之北市鑑毒字第685號鑑驗通知書乙件附卷可憑
    （見偵卷第45頁）。被告前開自白確與事實相符，可予採信
    。本件事證明確，被告犯行洵堪認定，應予依法論科。
二、查MDMA係毒品危害防制條例第2條第2項第2款所列之第二級
    毒品，不得非法持有及轉讓，被告免費提供MDMA予友人施用
    ，核其所為，係犯毒品危害防制條例第8條第2項之轉讓第二
    級毒品罪。被告轉讓毒品前持有之低度行為，為轉讓毒品之
    高度行為所吸收，不另論罪。又被告轉讓之第二級毒品MDMA
    2顆，重量未逾淨重5公克，無依毒品危害防制條例第8條第6
    項規定加重其刑。
三、原審認被告罪證明確，而適用毒品危害防制條例第8條第2項
    、第18條第1項前段，並審酌被告素行、犯罪動機、手段、
    轉讓第二級毒品2顆助長施用毒品風氣、惟轉讓數量不多、
    犯後一度坦承犯行等一切情狀，量處有期徒刑7月。經核原
    判決認事用法並無不合，量刑亦屬妥適。被告上訴指摘原判
    決不當，為無理由，應予駁回，惟其求為緩刑之宣告，則查
    被告年僅23歲，且前未曾受有期徒刑以上刑之宣告，有本院
    被告前案記錄表在卷可稽，其因一時失慮致有上開犯行，經
    此刑之宣告後當知所惕勉自勵，信無再犯之虞，本院認其所
    請並非全無可取，堪認其宣告刑以暫不執行為適當，爰併予
    宣告緩刑2年，並考量被告年紀尚輕即有施用第二級毒品MDM
    A之物質濫用及轉讓毒品予友人施用情形，顯見其社會生活
    環境與人際往來互動關係中，存有易與毒品接近之誘因，爰
    並於緩刑期內付保護管束，以鼓勵向上，並期自新。扣案MD
    MA6顆（驗餘毛重1.74公克），為違禁物，不問屬於犯人與
    否，應依毒品危害防制條例第18條第1項前段規定，沒收銷
    燬之，附此敘明。
據上論斷，應依刑事訴訟法第368條，刑法第74條第1項第1款、
第2項第8款，判決如主文。
本案經檢察官張熙懷到庭執行職務。
中    華    民    國    97    年    6     月    5     日
                  刑事第十四庭   審判長法  官   陳志洋
                                       法  官   蔡聰明
                                       法  官   謝靜慧
以上正本證明與原本無異。
如不服本判決，應於收受送達後十日內向本院提出上訴書狀，其
未敘述上訴之理由者並得於提起上訴後十日內向本院補提理由書
（均須按他造當事人之人數附繕本）。
                                       書記官   高士童
中    華    民    國    97    年    6     月    5     日
附錄：本案論罪科刑法條
毒品危害防制條例第8條第2項
轉讓第二級毒品者，處6月以上5年以下有期徒刑，得併科新臺幣
70萬元以下罰金。


司法院資訊處製作；財團法人民間司法改革基金會備份。
